臺灣臺北地方法院民事判決　　　　　　　　100年度消字第1號
原　　　告　顧嘉宏
訴訟代理人　王琛博律師
被　　　告　甲士林建設股份有限公司
法定代理人　蔡德旺
訴訟代理人　陳建瑜律師
　　　　　　藍健瑋律師
　　　　　　許家偉律師
上列當事人間請求損害賠償事件，本院於民國100 年8 月3 日言
詞辯論終結，判決如下：
    主  文
原告之訴及假執行之聲請均駁回。
訴訟費用由原告負擔。
    事  實  及  理  由
一、原告主張：原告於民國98年4 月20日，向被告購買門牌號碼
    臺北縣淡水鎮○○路38巷33號8 樓之8 坐落房地（下稱系爭
    房地），被告於98年8 月23日交屋，原告自98年11月初搬入
    ，先予敘明。詎自99年5 月間，原告陸續發現系爭房屋存有
    （一）主臥房、客房、天花板、浴室瓷磚等多處牆面龜裂（
    下稱系爭牆面龜裂瑕疵），（二）浴室排水孔發出惡臭（下
    稱系爭排水孔惡臭瑕疵），（三）衣櫃施作之高、深僅225
    、60公分，與契約約定施作之高、深230 、70公分不符（下
    稱系爭衣櫃瑕疵，與系爭牆面龜裂瑕疵、系爭排水孔惡臭瑕
    疵合稱系爭瑕疵）等瑕疵。經向被告反應，屢經修補仍無法
    除去上開瑕疵。原告僅得寄宿親友家中，因此受有租金、管
    理費之損失新臺幣（下同）277,284 元【（每月房租22,000
    元+每月管理費1,107元）x 12個月）= 277,284元】 。又原
    告因上開瑕疵存在，致精神上受有重大痛苦，亦受有非財產
    上之損失422,716 元，被告均應負擔損害賠償責任。爰擇一
    基於民法第227 條、第227 條之1 、第359 條、第360 條、
    消費者保護法（下稱消保法）第7 條第1 項、第3 項規定法
    律關係。聲明：（一）被告應給付原告700,000 元，及自起
    訴狀繕本送達被告翌日起至清償日止，按年息百分之5 計算
    之利息。（二）願供擔保請准宣告假執行。
二、被告則以：（一）被告已於99年10月21日修補系爭牆面龜裂
    瑕疵，否認系爭牆面龜裂瑕疵仍然存在。（二）否認系爭排
    水孔惡臭瑕疵。（三）系爭衣櫃瑕疵係工程人員疏忽，被告
    願意修補或退還差價2,700元，原被告同意以退還差價方式
    處理，但因故反悔。（四）否認因系爭瑕疵造成原告無法居
    住，至受有租金、管理費之損失或得請求非財產上損害賠償
    之情形等語，資為抗辯。（一）原告之訴駁回。（二）如受
    不利判決，願供擔保請准宣告免為假執行。
三、本件原告固以系爭房地存在系爭瑕疵為由，主張擇一基於民
    法第227 條、第227 條之1 、第359 條、第360 條、消保法
    第7 條第1 項、第3 項規定法律關係，訴請被告賠償寄宿親
    友家中所受租金、管理費之損失277,284 元，及因系爭瑕疵
    致生非財產上損失422,716 元云云。惟為被告所否認，並以
    前開情詞置辯。經查，原告雖提出照片（見本院卷頁8 至13
    ）證明存在系爭牆面龜裂瑕疵，惟本院於100 年3 月3 日至
    系爭房地現場勘驗，結果卻無上開照片所示之牆面龜裂（另
    牆面裂痕並非嚴重，以相機拍攝亦無法拍出裂痕，顯難認為
    瑕疵）之情，此為在場之兩造所不爭執，並製有勘驗筆錄在
    卷可參（見本院卷頁59）。堪徵原告所提此部分照片，並非
    真實。原告執此部分非真實照片，指摘存在系爭牆面龜裂瑕
    疵，亦失誠信。雖被告嗣後再於100 年7 月26日提出牆面龜
    裂相片（見本院卷頁103 至109 ）以證明系爭牆面龜裂瑕疵
    ，並於100 年8 月3 日請求本院再次勘驗現場云云。惟原告
    既有前開非誠之舉，且本院前亦於100 年3 月3 日勘驗現場
    時，限期命兩造於兩週內提出其他證據資料或調查證據之方
    法，原告迄至100 年7 、8 月間，始行提出上開照片或請求
    勘驗現場，核屬逾期，本院自無庸加以審酌，併以敘明。次
    查，原告復提出台北市政府消費者保護官協商消費爭議案紀
    錄、錄音光碟（見本院卷頁14、96）證明存在系爭排水孔惡
    臭瑕疵，然參酌上開消費爭議案記錄所載：「1.申訴人意見
    ：業者應就牆面龜裂、浴室排水孔臭味予以修繕完成，本人
    已反映一年，業者卻仍未修繕完成，並請求損害賠償。2.業
    者意見：牆面龜裂、浴室排水孔臭味，本公司同意在99年9
    月30日前派人前往處理。…」等語，充其量僅係兩造在第三
    人處協議瑕疵處理之方式。尚難因此遽認被告承認確有系爭
    排水孔惡臭瑕疵存在。另原告雖提出錄音光碟，惟被告否認
    為真正，審酌原告未再就此部分證據證明為真。本院亦無法
    遽以此項光碟即為有利於原告之認定。況本院於上開期日至
    系爭房地勘驗時，在現場期間（14：50-15：15 ）亦無發現
    系爭排水孔惡臭瑕疵存在。則系爭排水孔惡臭瑕疵是否存在
    ，仍屬可疑。且經本院詢問原告是否願意送請鑑定，原告亦
    表示不願意送鑑定。則本院自無由僅按原告所提上開證據資
    料即為其有利之認定。至原告雖提網路討論資料（見本院卷
    頁83至95），惟上開討論無非僅為各住戶就其房地情形所為
    意見之發表，尚難認與系爭房地有何關連，同予敘明。再查
    ，原告主張上開系爭衣櫃瑕疵乙情，雖為被告所不爭執，並
    稱：願修補或減價退還2,700 元等語，可堪認定。惟參諸原
    告首開主張，所請求損害賠償者，係訴請被告賠償寄宿親友
    家中所受租金、管理費之損失277,284 元，及因系爭瑕疵致
    生非財產上損失422,716 元（本院於100 年8 月3 日最後言
    詞辯論期日詢問原告，經原告確認在卷，見本院卷頁121 反
    ），並未請求此部分之瑕疵減價。從而，本院雖認系爭衣櫃
    瑕疵存在，亦無由就此部分被告不爭執之金額予以認定。復
    查，系爭房地並未存有系爭牆面龜裂瑕疵、系爭排水孔惡臭
    瑕疵，而僅存有系爭衣櫃瑕疵乙情，業經本院認定如前。則
    審酌系爭衣櫃瑕疵之詳情，無非為高、深短少5 、10公分之
    情，若謂因此必須寄宿親友家中，或因此精神上受有重大痛
    苦，未免太過牽強。是原告主張因系爭衣櫃瑕疵，受有租金
    、管理費之損失277,284 元，及致生非財產上損失422,716
    元，並非有據，顯難採取。
四、綜上，原告基於民法第227 條、第227 條之1 、第359 條（
    原告此部分請求權基礎之法律效果僅有減少價金、解除契約
    ，核與原告前開請求損害賠償不符，是原告此部分請求權基
    礎之主張，恐係誤會）、第360 條、消保法第7 條第1 項、
    第3 項規定法律關係，擇一訴請被告給付700,000 元（租金
    、管理費之損失277,284 元、非財產上損失422,716 元），
    及自起訴狀繕本送達被告翌日起至清償日止，按年息百分之
    5 計算之利息，為無理由，不應准許。又原告之訴既經駁回
    ，其關於假執行之聲請，即失所依附，爰併予駁回。
五、本件事證已臻明確，兩造其餘攻擊防禦方法及舉證，核於判
    決結果不生影響，爰不一一論斷，附此敘明。
六、據上論結，本件原告之訴為無理由，依民事訴訟法第78條，
    判決如主文。
中    華    民    國   100    年    9     月     9    日
                  民事第二庭    法  官  黃呈熹
以上正本係照原本作成
如對本判決上訴，須於判決送達後20日內向本院提出上訴狀
中    華    民    國   100    年    9     月     9    日
                                書記官  傅美蓮